臺灣苗栗地方法院刑事判決
111年度金訴字第158號
公  訴  人  臺灣苗栗地方檢察署檢察官
被      告  黃紫婕



上列被告因違反洗錢防制法等案件，經檢察官提起公訴 （111年
度偵緝字第171號），本院判決如下：
    主  文
黃紫婕幫助犯洗錢防制法第十四條第一項之一般洗錢罪，處有期
徒刑肆月，併科罰金新臺幣貳萬元，罰金如易服勞役，以新臺幣
壹仟元折算壹日。　
　　犯罪事實
一、黃紫婕知悉一般人蒐取他人金融機構帳戶之行徑，常係為遂
    行詐欺取財犯罪之需要，以便利收受並提領贓款，俾於提領
    後遮斷資金流動軌跡以逃避國家追訴、處罰，而預見提供自
    己金融機構帳戶之存摺、金融卡及密碼供他人使用，他人有
    將之用於詐欺取財及洗錢犯罪之可能，竟仍不違背其本意，
    基於幫助詐欺取財及隱匿犯罪所得去向之不確定故意，先於
    民國109年11月底某日，將其華南商業銀行帳戶000-00000000
    0000000號帳戶（下稱上開帳戶）之網路銀行帳號、密碼告
    知對真實姓名年籍均不詳之詐欺犯罪者，而供其使用。嗣該
    詐欺犯罪者取得該網路銀行帳號、密碼後，於109年12月13
    日，以網路通訊軟體LINE向陳村承佯稱：共同投資、賺價差
    等語，使陳村承陷於錯誤，因而匯款共新臺幣（下同）5 萬
    元至黃紫婕前述華南銀行帳戶內。該筆款項旋遭不詳詐欺犯
    罪者以網路銀行轉帳至其他帳戶而隱匿其去向。嗣陳村承察
    覺有異，始報警循線查獲上情。
二、案經陳村承訴由臺中市政府警察局霧峰分局報請臺灣苗栗地
    方檢察署檢察官偵查起訴。　　
    理  由
壹、證據能力部分:
一、按被告以外之人於審判外之言詞或書面陳述，除法律有規定
    者外，不得作為證據，刑事訴訟法第159 條固定有明文。惟
    被告以外之人於審判外之陳述，雖不符同法第159 條之1 至
    之4 規定，而經當事人於審判程序同意作為證據，法院審酌
    該言詞陳述或書面陳述作成時之情況，認為適當者，亦得為
    證據；又當事人、代理人或辯護人於法院調查證據時，知有
    第159 條第1 項不得為證據之情形，而未於言詞辯論終結前
    聲明異議者，視為有前項之同意，同法第159 條之5 亦定有
    明文。立法意旨在於傳聞證據未經當事人之反對詰問予以核
    實，原則上先予排除。惟若當事人已放棄反對詰問權，於審
    判程序中表明同意該等傳聞證據可作為證據；或於言詞辯論
    終結前未聲明異議，基於尊重當事人對傳聞證據之處分權，
    及證據資料愈豐富，愈有助於真實發見之理念，且強化言詞
    辯論主義，使訴訟程序得以順暢進行，上開傳聞證據亦均具
    有證據能力。經查，本案據以認定被告犯罪事實之證據，其
    中屬傳聞證據部分，因被告、檢察官於本院言詞辯論終結前
    ，均未對於證據能力聲明異議，依刑事訴訟法第159 條之5 
    規定，視為同意上開證據具備證據能力，本院認亦無違法或
    不當之情況，是該傳聞證據均具備證據能力。
二、再按關於非供述證據之物證，或以科學、機械之方式，對於
    當時狀況所為忠實且正確之記錄，性質上並非供述證據，均
    應無傳聞法則規定之適用；如該非供述證據非出於違法取得
    ，並已依法踐行調查程序，即不能謂無證據能力（最高法院
    97年度台上字第1401號、97年度台上字第6153號、97年度台
    上字第3854號判決要旨參照）。本案判決以下引用之非供述
    證據，固無刑事訴訟法第159 條第1 項規定傳聞法則之適用
    ，然經本院於審理時依法踐行調查證據程式，與本案待證事
    實具有自然之關聯性，且無證據證明係公務員違法取得之物
    ，依法自得作為證據。
貳、實體部分：
一、訊據被告固不否認上開帳戶經詐欺犯罪者於上揭時地向上開
    被害人以前開方式施以詐術，致該被害人陷於錯誤，因而匯
    款如上開犯罪事實欄所示之金額至上開帳戶之事實，惟矢口
    否認有何幫助詐欺、幫助洗錢之犯行，辯稱：我是因為要辦
    理貸款，對方說要我給他網路銀行帳號、密碼，可以幫我包
    裝我的信用，我才把那帳戶網路銀行帳號、密碼給他，我並
    不知道對方是拿去詐欺云云，惟查：
  ㈠被告確有開立上開帳戶，嗣上開帳戶於上開時間遭不詳人士
    用以詐欺上開被害人，致該被害人因而陷於錯誤，依其指示
    將遭詐欺之金額如數匯入被告所有上開帳戶內，旋遭以網路
    銀行跨行轉帳方式轉出等節，業據證人即被害人陳村承於警
    詢時指述明確無訛（偵卷第27頁至30頁），並有内政部警政
    署反詐騙諮詢專線紀錄表、臺中市政府警察局霧峰分局仁化
    派出所受理詐騙帳戶通報警示簡便格式表、金融機構聯防機
    制通報單、臺中市政府警察局霧峰分局仁化派出所受理刑事
    案件報案三聯單、臺中市政府警察局霧峰分局仁化派出所受
    理各類案件紀錄表、中華郵政存摺影本、Line對話紀錄截圖
    、華南商業銀行股份有限公司中華民國110年1月19日營清字
    笫0000000000 號函暨客戶資料整合査詢、金融卡發行登記
    事故資料查詢、交易明細表（偵805卷第31頁至43頁、第45
    頁、第49頁至71頁、第73頁至74頁、第77頁至85頁）附卷可
    佐，而此部分事實復為被告所不爭執，足認被告所開立上揭
    帳戶，確已供詐欺犯罪者作為詐欺取財、洗錢犯行之匯款、
    提款所用。
  ㈡被告上開交付帳戶網路銀行帳號、密碼之行為，確有幫助詐
    欺、幫助洗錢之不確定故意，茲分述如下：
　⒈按金融存款帳戶，事關存戶個人財產權益之保障，屬個人理
    財之工具，若與存戶之存摺、提款卡及網路銀行帳號、密碼
    結合，專屬性、私密性更形提高，除非本人或與本人具密切
    親誼關係者，難認有何正當理由可自由流通使用該存摺、提
    款卡、網路銀行帳號、密碼，稍具通常社會歷練與經驗法則
    之一般人亦應均有妥為保管該等物品，縱有特殊情況，致須
    將該等資料交付與自己不具密切親誼之人時，亦必深入瞭解
    該他人之可靠性與用途，以防止遭他人違反自己意願使用或
    不法使用之常識，且存摺、提款卡及網路銀行帳號、密碼等
    有關個人財產及身分之物品，如淪落於不明人士手中，極易
    被利用為與財產有關之犯罪工具。又存款帳戶之存摺、提款
    卡及網路銀行帳號、密碼，僅係供使用人作為存款、提款、
    匯款或轉帳之工具，一般人在正常情況下，均得自行向銀行
    申請開立存款帳戶、網路銀行帳號，而領取帳戶存摺、提款
    卡、網路銀行轉帳使用，並無任何特定身分之限制；苟非意
    在將該存款帳戶作為犯罪之不法目的或掩飾真實身分，實無
    蒐集他人存款帳戶提款卡或網路銀行帳號、密碼之必要。且
    近來以各種理由，撥打電話至一般民眾行動電話或住家，佯
    稱退稅、欠款、查詢帳戶、中獎，或假冒網路購物賣家騙稱
    付款方式設定有誤等詐欺取財之犯罪類型層出不窮，而該等
    犯罪，多數均利用人頭帳戶作為出入帳戶，已經媒體廣為披
    載，而為一般社會大眾所知悉。經查，被告案發當時已年滿
    30歲，智識程度為高中畢業，自16歲即開始工作，陸續做麥
    當勞服務生、加油站之工作，之後就在科技公司電子廠做測
    試技術員，後來開美甲店跟洗衣店等情，此業據被告供述（
    本院卷第56頁）在卷，足見被告對於上開新聞、政府宣導難
    諉為不知，且有一定之智識程度及社會經驗，而為具備通常
    事理能力之成年人，對於上揭帳戶資料，自當小心謹慎保管
    ，而被告竟仍將上揭帳戶網路銀行帳號、密碼交付不詳人士
    使用，則其帳戶將被利用為犯詐欺取財罪之出入帳戶使用，
    當為被告所能預見。
　⒉又按不法集團、詐欺犯罪者為獲取他人帳戶，所運用之說詞
    、手段不一，即便直接出價向他人購買帳戶資料使用，衡情
    通常亦不會對提供帳戶者承認將利用該帳戶資料作為詐欺他
    人之工具，否則提供帳戶者明知他人要以自己身分資料從事
    詐欺他人不法行為，自己極可能遭受刑事訴追處罰，豈有為
    眼前小利而交付帳戶之理，是以無論不法集團、詐欺犯罪者
    直接價購或藉工作、辦理貸款等名目吸引他人提供帳戶，差
    別僅在於係提供現實之對價或將來之利益吸引他人交付帳戶
    ，惟該等行為係以預擬之不實說詞，利用他人僥倖心理巧取
    帳戶資料之本質並無不同，是以提供者是否涉及幫助詐欺罪
    行，應以其主觀上是否預見該帳戶資料有被作為詐欺使用，
    而仍輕率交付他人，就個案具體情節為斷，而非謂只要認定
    詐欺犯罪者是以工作、貸款等其他名目騙取帳戶，該提供帳
    戶者即當然不成立犯罪，是被告所述之因欲借款而交付帳戶
    之理由，尚難以僅憑此認定其主觀上無法預見該帳戶資料有
    被作為詐欺使用。又一般民眾辦理貸款係透過銀行等金融機
    構之正當管道，為確保貸款人日後正常繳息還款，金融機構
    必然仔細徵信，確認貸款人以往之信用情況，並核對相關證
    件，甚至與本人進行確認，以評估是否放款以及放款額度，
    無論何類信用貸款，如貸款人信用狀況不良，即使貸款人全
    部債務皆已清償，金融機構對於是否貸予金額仍保有評估之
    權利。而辦理信用貸款之目的在於貸款經銀行核准後將所核
    貸之金額撥入金融帳戶內以供使用，是如需他人代辦信用貸
    款，亦僅將申貸所需證件、存摺影本交付即可，本毋須將網
    路銀行帳號、密碼告知他人，否則將使銀行撥入之款項處於
    隨時得遭他人領取之狀態。
　⒊再衡諸一般社會生活經驗，一般金融機構貸款、私人借貸、
    財力證明或簽發本票、借據為憑，貸款金額較高時，復要求
    提供保證人或設定抵押權，以確保債權獲得清償，而依被告
    所述，僅係透過網路認識不詳人自稱為代辦貸款業者，並以
    通訊軟體與該人聯繫代辦貸款，提供上開帳戶之網路銀行帳
    號、密碼，顯與一般借款之情形有異。況再佐以被告於本院
    審理時供稱：曾與其他銀行或業者申辦貸款過，但是因為其
    信用不良，所以無法貸款，需要本案代辦貸款業者包裝信用
    等語（本院卷第55頁至56頁），依此，可見被告應深知信用
    不良無法向金融機構申辦貸款，且被告自承其知悉一般向銀
    行或合法代辦貸款業者申辦貸款的程序複雜，所需提供之資
    料均係與借款人之還款能力相關，其應可明確知悉一般借貸
    時，貸款者所需提供作為擔保之物品或財力證明，不包括帳
    戶網路銀行帳號、密碼等資料，況訊之被告供稱：伊欲貸款
    之人，是在社群網站臉書上看到可以代辦貸款，就聯絡對方
    ，已忘記對方說是什麼公司或什麼銀行等語（見本院卷第57
    頁）。衡以通訊軟體之帳號係任何人均得申請，且通訊軟體
    可以自行設定帳號名稱之社會常情，顯見被告所接觸之網路
    及通訊軟體帳號並無管控申請者之機制，任何人均得以散佈
    可供放貸訊息於不特定人，被告既已知悉該張貼者並非金融
    機構，亦非任何公司行號，而是素不相識之人，衡情理應更
    有相當警覺。然被告不僅無法確認或查證該貸款業者之真實
    來源，除知悉貸款業者之人之通訊軟體帳號名稱外，對於該
    貸款業者之其餘資料等交易重要資訊，均一無所知，亦無任
    何求證或確認之行為。再者，本件詐欺犯罪者要求提供之物
    ，僅有網路銀行帳號、密碼，反而並無要求被告應提供擔保
    或財力證明、工作證明、薪資資料等可供核對被告財力、還
    款能力之資料等情，經被告於審理時供承在案（本院卷第55
    頁至56頁），顯與一般申辦貸款之過程大相逕庭，況被告已
    自承經濟狀況而無法向銀行或其他業者辦理貸款，本案自稱
    辦理貸款業務之人後續竟僅要求被告提供網路銀行帳號、密
    碼，而無須親自碰面進行身分確認及簽立正式申請文件，亦
    無要求財力證明、薪資證明、工作證明等可供判斷被告還款
    能力之資料，在本件案發過程有諸多違背常理之情況下，竟
    仍輕率相信自稱可辦理貸款業務之人，將其所有之上開帳戶
    網路銀行帳號、密碼交付該不詳人士使用，已極為可疑。
　⒋又被告對於因辦貸款而提供網路銀行帳號、密碼予真實姓名
    、年籍不詳之成年人之過程，始終無法提出相關之證據以實
    其說，且被告於本院中供稱其與不詳人之對話紀錄，因110
    年2月、3月時手機壞掉、換新手機，所以沒有留存其與不詳
    人之對話紀錄，所以現在已經沒有當初的對話紀錄等語（本
    院卷第37頁），佐以被告供稱109年11月底將上開帳戶網路
    銀行帳號、密碼交付對方，對方說可以幫其包裝信用代辦貸
    款，本案辦貸款是為了要還其他人之欠款等語，可見被告係
    因出於資金需求而為本案提供網路銀行帳號、密碼之行為，
    則在對方於109年11月底某日取得其網路銀行帳號、密碼後
    不久均未依約給付貸款時，衡情被告應已心生懷疑，且若被
    告真自覺無辜係自認遭欺而提供帳戶，已知可能涉犯幫助詐
    欺、幫助洗錢刑責，當會儘速保留此對話紀錄，以作為對己
    有利之證據，然被告遲至110年2、3月手機壞掉前均對與取
    得其帳戶之不詳人間之對話紀錄是否留存，全然不在意，任
    由該對話紀錄於110年2、3月消除，被告所辯之情，已顯與
    常理相違。況被告於本案發生前數月之109年7月間，因申辦
    貸款而提供身分資料給網路上自稱貸款業者之不詳人，嗣後
    不詳詐欺犯罪者利用被告提供之身分資料而辦理帳戶，作為
    詐欺使用，被告因此經警移送幫助詐欺、幫助洗錢（臺灣苗
    栗地方檢察署110年度偵字第3193號，下稱前案），並於109
    年10月8日至警局應訊前案，由警製作前案之警詢筆錄，被
    告於前案警詢時亦供稱因為手機壞掉，所以沒有留存前案之
    對話紀錄等語，此有前案之警詢筆錄、不起訴處分書（本院
    卷第6頁至68頁）在卷可考，則被告於109年11月底為本案提
    供上開帳戶網路銀行帳號、密碼時，衡情應會因前案而有所
    警覺，並保留對話紀錄，以作為對己有利之證據，被告竟捨
    此不為，反而再度任由關鍵之對話紀錄消除，在在均顯示被
    告對於交付帳戶供不詳人士使用可能涉及詐欺、洗錢等非法
    情事乙節，主觀上有所認知，故而畏罪心虛，消除關於其交
    付帳戶網路銀行帳號、密碼之對話紀錄證據，殊非如其事後
    所辯不知可能涉有違法責任等語。
　⒌況且，縱依被告所述，被告無法提出足以使銀行通過貸款徵
    信之財力證明，故在網路上找其他貸款之管道。則其將帳戶
    資料交付給與其聯絡之不詳人，其所可能獲得者為「以非正
    常管道獲得貸款之利益」，惟同時須承受之不利益為該不詳
    人可能將帳戶挪做財產犯罪用途，或遭該不詳人自行領走所
    有帳戶內餘款、貸款之風險。而伴隨短時間內不合理的高額
    獲利，必然會有高度的風險，以被告前有向銀行或其他業者
    申辦貸款之經驗，及本件整個貸款過程多有可疑之處，被告
    在評估上開風險與利益以後，最終仍做出交付帳戶資料之判
    斷，顯然係為追求上開利益，甘冒巨大風險，同時並將該不
    詳人或其他詐欺犯罪者可能持其帳戶詐欺他人風險轉嫁至不
    特定之潛在被害人身上，則被告對於該不詳人將持以詐欺他
    人之事，亦不得諉稱其主觀上毫無預見甚明。
　⒍綜上各節，以被告之智識程度、年齡及社會工作歷練，暨前
    述於本案前曾因前案（欲貸款而提供個人身份資料涉嫌幫助
    詐欺、幫助洗錢）至警局製作訊問筆錄之經歷，且曾向銀行
    或其他貸款業者申辦貸款之經驗，應已有所警惕，自知本案
    過程與一般合法貸款業者或代辦機構有異，所提供之貸款流
    程亦不合常規。則被告顯應已對該不詳人取得本案帳戶使用
    之正當性有所疑慮，而得預見對方實非合法業者，極可能將
    其帳戶供作不法目的使用。詎被告於權衡自身利益後，在不
    確定對方身分，且知悉收受其上開帳戶網路銀行帳號、密碼
    者，有將其帳戶任意作為不法用途之可能性下，竟僅因自身
    急需用錢，無法透過其他管道貸得款項，即無視此一遭利用
    作為詐欺人頭帳戶之高度風險，未嘗試任何有效之查證，以
    防範觸法行為，一昧地選擇相信素未謀面之對方，而將上開
    帳戶網路銀行帳號、密碼等重要個人金融資料提供予不明人
    士使用，以致自己完全無法了解、控制帳戶之使用方法及流
    向。是揆諸前揭說明，被告應具有縱有人利用該金融機構帳
    戶實施詐欺取財及洗錢之用，亦容任其發生之不確定幫助故
    意甚明。
　⒎至被告雖以前詞置辯，惟據被告於本院中之供述，本案及前
    案所接觸之代辦貸款業者為不同人，但是都是在臉書網站上
    找的等語（本院卷第57頁），則被告遲至109年10月8日因前
    案至警局應訊後，應已知悉其前案於臉書網站上接觸的代辦
    貸款業者為不詳詐欺犯罪者，且提供個人資料給臉書上自稱
    代辦貸款業者之不詳人使用，顯有遭作為詐欺使用之風險，
    然其竟於1個月餘之後之109年11月底某日，又再度提供其個
    人帳戶網路銀行帳號、密碼給臉書上自稱代辦貸款業者之不
    詳人使用，被告對於前案與本案聯繫之於網路上自稱代辦貸
    款者，均無從信任，豈有可能在前案發生、製作警詢筆錄並
    遭移送幫助詐欺、幫助洗錢後，在短短1個月餘內，又毫無
    警惕、僅因網路上之陌生人隨意自稱自己為可代辦貸款之業
    者，即逕信對方屬合法業者，是被告上開辯詞，均不足採信
    。
　㈢綜上可知，被告顯有容任其帳戶被利用為犯詐欺取財罪、洗
    錢罪之出入帳戶之不確定故意。是被告前揭所辯，顯與事理
    有違，自難採信，其犯行洵堪認定，應依法論科。
二、論罪科刑：
  ㈠按刑法上之幫助犯，係對於犯罪與正犯有共同之認識，而以
    幫助之意思，對於正犯資以助力，而未參與實施犯罪之行為
    者而言（最高法院75年度台上字第1509號、88年度台上字第
    1270號判決意旨可資參照）。是以，如未參與實施犯罪構成
    要件之行為，且係出於幫助之意思提供助力，即屬幫助犯，
    而非共同正犯。又按如行為人主觀上認識該帳戶可能作為收
    受及提領特定犯罪所得使用，他人提領後即產生遮斷資金流
    動軌跡以逃避國家追訴、處罰之效果，仍基於幫助之犯意而
    提供，應論以幫助犯洗錢防制法第14條第1 項之一般洗錢罪
    （最高法院108 年度台上大字第3101號裁定意旨參照）。查
    被告已預見提供本案帳戶之網路銀行帳號、密碼供他人使用
    ，他人有將之用於詐欺取財及洗錢犯罪之可能，竟仍不違背
    其本意，將本案帳戶之網路銀行帳號、密碼提供予真實姓名
    、年籍不詳之人，供其實施詐欺取財及隱匿犯罪所得去向等
    犯行，則被告雖未實際參與詐欺取財及隱匿犯罪所得去向之
    行為，然顯係以幫助之不確定故意，參與詐欺取財及洗錢構
    成要件以外之行為，為幫助犯。復因卷內並無充分證據，足
    以認定詐欺犯罪者之人數是否達3 人以上，是核被告所為，
    係犯刑法第30條第1 項前段、洗錢防制法第14條第1 項之幫
    助一般洗錢罪，暨刑法第30條第1 項前段、第339 條第1 項
    之幫助詐欺取財罪。
  ㈡被告以提供本案帳戶之一幫助行為，使不詳詐欺犯罪者對被
    害人實施詐欺取財犯行，並隱匿犯罪所得去向，同時觸犯上
    開二罪名，為想像競合犯，應依刑法第55條規定，從一重以
    幫助一般洗錢罪處斷。又被告所犯為幫助犯，其並未實際參
    與詐欺取財及一般洗錢犯行，所犯情節較正犯輕微，爰均依
    刑法第30條第2 項規定減輕其刑。
  ㈢爰以行為人之責任為基礎，審酌被告其可預見其上開帳戶之
    網路銀行帳號、密碼有可能遭他人供作詐欺取財及洗錢之工
    具使用，竟任意以提供該帳戶之網路銀行帳號、密碼給不認
    識之人之方式，供他人詐欺取財，使實行詐欺行為之人得以
    隱藏身份，減少遭查獲風險，助長詐欺之犯罪風氣，不僅造
    成執法機關不易查緝犯罪行為人，更使詐欺犯罪者得以製造
    金流斷點，破壞金流秩序之透明穩定，因而造成被害人求償
    上之困難，影響社會秩序，造成被害人財產受有損害，所為
    實值非難，再考量被告本身未實際參與本案詐欺取財及洗錢
    之犯行，暨考量本案金額等侵害程度，及酌以被告於犯本案
    前之素行（見臺灣高等法院被告前案紀錄表），暨其犯後尚
    未與被害人達成和解或為任何賠償等彌補其過錯之措施，與
    被告犯罪動機、手段、自述之智識程度、家庭經濟生活狀況
    （詳本院卷第58頁至59頁）等一切情狀，量處如主文所示之
    刑，並就併科罰金部分諭知易服勞役之折算標準，以資警惕
    。
三、沒收部分：
    遍查卷內尚無證據足資證明被告交付上開帳戶網路銀行帳號
    、密碼後已實際取得任何對價，或因而獲取犯罪所得，是本
    院自毋庸對其犯罪所得諭知沒收或追徵。至本案被告交付上
    開帳戶之行為，幫助詐欺犯罪者遂行詐欺取財犯行，使上開
    被害人匯款至上開帳戶內之款項隨即均遭不詳人士轉出至其
    他帳戶，依卷內現存事證，尚無證據證明係被告所提領或取
    得，被害人所匯款項之部分亦無從依上開規定諭知犯罪所得
    之沒收。至於洗錢防制法第18條第1項固規定「犯第14條之
    罪，其所移轉、變更、掩飾、隱匿、收受、取得、持有、使
    用之財物或財產上利益，沒收之；犯第15條之罪，其所收受
    、持有、使用之財物或財產上利益，亦同。」，惟被告既已
    將其帳戶網路銀行帳號、密碼交由詐欺集團使用，對該帳戶
    內之款項已無事實上之管領權，且實際上該些款項業遭不詳
    詐欺犯罪者提領一空；況依卷內事證無從認被告因此獲取金
    錢或其他利益，倘依上開規定諭知被告應就其幫助隱匿之財
    物宣告沒收，實屬過苛，爰不依上開規定宣告沒收。
據上論斷，應依刑事訴訟法第299 條第1 項前段（依照判決簡化
原則，僅記載程序法條），判決如主文。
本案經檢察官馮美珊提起公訴，檢察官彭郁清到庭執行職務。
中　　華　　民　　國　　111 　年　　12　　月　　22　　日
            刑事第四庭審判長法  官  魏宏安
                            法  官  許文棋
                            法  官  王瀅婷　
以上正本證明與原本無異。
如不服本判決應於收受判決後20日內向本院提出上訴書狀，並應
應敘述具體理由。其未敘述上訴理由者，應於上訴期間屆滿後20
日內向本院補提理由書(均須按他造當事人之人數附繕本)「切勿
逕送上級法院」。告訴人或被害人如對本判決不服者，應具備理
由請求檢察官上訴，其上訴期間之計算係以檢察官收受判決正本
之日期為準。
   　　                     書記官  許雪蘭
中　　華　　民　　國　　111 　年　　12　　月　　22　　日
附錄論罪科刑之法條全文：
洗錢防制法第14條
有第二條各款所列洗錢行為者，處 7 年以下有期徒刑，併科新
臺幣 5 百萬元以下罰金。
前項之未遂犯罰之。
前二項情形，不得科以超過其特定犯罪所定最重本刑之刑。
　
中華民國刑法第 339 條（普通詐欺罪）
意圖為自己或第三人不法之所有，以詐術使人將本人或第三人之
物交付者，處5 年以下有期徒刑、拘役或科或併科50萬元以下罰
金。
以前項方法得財產上不法之利益或使第三人得之者，亦同。
前二項之未遂犯罰之。
　
中華民國刑法第30條（幫助犯及其處罰）
幫助他人實行犯罪行為者，為幫助犯。雖他人不知幫助之情者，
亦同。
幫助犯之處罰，得按正犯之刑減輕之。